臺北高等行政法院裁定
110年度交抗再字第18號
聲  請  人  詹大為                                      

相  對  人  臺北市交通事件裁決所


代  表  人  蘇福智（所長）住同上
上列當事人間交通裁決事件，聲請人對於中華民國110年11月5日
本院110年度交抗再字第13號裁定，聲請再審，本院裁定如下：
    主  文
再審之聲請駁回。
再審訴訟費用新臺幣參佰元由聲請人負擔。
    理  由
一、按對於確定裁定聲請再審，應依行政訴訟法第283條準用同
    法第277條第1項第4款之規定表明再審理由，此為必須具備
    之程式。所謂表明再審理由，必須指明確定裁定有如何合於
    同法第273條所定再審事由之具體情事，始為相當。倘僅泛
    言有再審事由而無具體情事者，仍難謂已合法表明再審理由
    ，所為再審之聲請，即屬不合法。上開規定，依同法第237
    條之9第3項規定，於交通裁決事件訴訟程序準用之。次按聲
    請再審，乃對於確定裁定不服之程序，故聲請再審，必須就
    該聲明不服之確定裁定為前揭說明之指摘；倘其聲請，雖聲
    明係對某件確定裁定為再審，但其聲請狀所載理由，實為指
    摘前程序確定判決或前次之再審判決或確定裁定如何違法，
    而對該聲明不服之確定裁定，則毫未指明有如何法定再
    審理由，亦難認為已合法表明再審理由，應以其聲請再審為
    不合法而駁回之。 
二、聲請人所有車牌號碼000-000號普通重型機車（下稱系爭機
    車），於民國104年4月29日18時08分許，行經臺北市○○區○○
    ○路0段000巷口（東向西），因該路段限速50公里，系爭機
    車經雷達測速為「時速63公里，超速20公里以內」，經員警
    取得違規照片後，製單逕行舉發。聲請人向相對人陳述意見
    ，相對人調查後仍認違規屬實，以聲請人有「汽車駕駛人行
    車速度，超過規定之最高時速20公里以內」之違規行為，依
    行為時道路交通管理處罰條例第40條、第63條第1項第1款等
    規定，於104年11月30日以北市裁申字第22-AG0945368號違
    反道路交通管理事件裁決書（下稱原處分），裁處聲請人罰
    鍰新臺幣1,200元，並記違規點數1點。聲請人不服，提起行
    政訴訟，經臺灣臺北地方法院104年度交字第419號行政訴訟
    判決駁回其訴確定（下稱前程序確定判決）。聲請人再對前
    程序確定判決提起再審之訴，遞經該院以105年度交再字第5
    號行政訴訟裁定駁回、本院106年度交抗字第19號裁定抗告
    駁回確定（下稱前確定裁定）。嗣聲請人先就前確定裁定聲
    請再審，後就其多次聲請再審遭本院裁定駁回之歷次裁定，
    復聲請再審，均經本院裁定駁回在案。茲聲請人復主張最近
    一次即本院110年度交抗再字第13號裁定（下稱原確定裁定
    ）有行政訴訟法第273條第1項第9款、第10款所定事由，向
    本院聲請再審。
三、聲請再審意旨略以：查閱相關文獻記載，整個雷達是由：⑴
    主脈衝發生器、⑵磁控管和調制器組成發射機、⑶天線和天線
    轉換開關、⑷接收機、⑸陰極射線管和鉅齒型波發生器組成的
    指示器、⑹電源設備等6個主要部分組成。前程序確定判決事
    實及理由欄五、（四）雖有關於雷達測速儀及採證照片之記
    載，惟依行政訴訟法第173條第2項之規定，相對人應提出10
    4年4月29日18時08分，限速50公里，經測時速63公里，超速
    20公里以內之「雷達測速儀之指示器內容書面證明」與雷達
    發射波比對圖及採證照片相符之書面證明。為此，爰依行政
    訴訟法第273條第1項第9款、第10款規定聲請再審等語。
四、經核聲請人前揭聲請再審理由，無非係重複爭執原處分違法
    及不服前程序確定判決之理由，就本院原確定裁定以其聲請
    不合法而駁回其聲請之認定，究竟有如何合於行政訴訟法第
    273條第1項第9款及第10款規定再審事由之情事，並未具體
    敘明，依首開規定及說明，其再審之聲請自不合法，應予駁
    回。
五、據上論結，本件再審聲請為不合法。依行政訴訟法第237條
    之9第3項、第283條、第278條第1項、第237條之8第1項、第
    104條、民事訴訟法第95條、第78條，裁定如主文。
中　　華　　民　　國　　111 　年　　 2　  月　　15    日
                    臺北高等行政法院第一庭
                              審判長法  官  許瑞助
                                    法  官  林麗真
                                    法  官  林秀圓
上為正本係照原本作成。
不得抗告。
中　　華　　民　　國　　111 　年　　 2　  月　　23    日
                                    書記官  張正清